# 新政府补助准则下，非经常性损益的判断

提问人：俊楚留寒 时间：2017-08-23 09:27:29
请教陈版主，新政府补助准则颁布后，部分事务所将与日常经营相关的补助作为“其他收益”核算，如之前企业计入“递延收益”核算的与资产相关的政府补助，之前将每月折旧的部分计入“营业外收入”现在将其计入“其他收益”，但针对是否为“非经常性损益”的问题，出现两种观点：观点一 部分事务所认为会计科目核算改变了，已明确为与日常经营相关了，不能作为“非经常性损益”了；观点二 有些事务所认为，虽然会计科目列示改变了，但并不影响依据”证监会公告【 2008 】 43 号 《公开发行证券的公司信息披露解释性公告第 1 号-非经常性损益》（ 2008 ）“对该项政府补助的性质进行改变的判断，虽然属于与日常活动相关的政府补助，同是作为与资产相关的政府补助，在可摊销年限内每年的摊销额是确定的（补助款早已收到，并不是未来可预计持续、定额收到），但并不属于”符合国家政策规定、按照一定标准定额或定量持续享受的政府补助“，依旧应作为“非经常性损益”。我个人是倾向于第二种观点，现请教一下各位以及陈版主的意见。

回答人：chenyiwei
第二种观点更合理。在证监会对该解释性公告作出进一步的修订或澄清之前，对非经常性损益的认定仍按原口径执行，不受到会计准则修订的影响。